<?xml version='1.0' encoding='utf-8'?>
<verb default="comhshuigh" disambig="">
  <verbalNoun default="comhshuí" />
  <verbalAdjective default="comhshuite" />
  <tenseForm default="comhshuigh" tense="Past" dependency="Indep" person="Base" />
  <tenseForm default="comhshuíomar" tense="Past" dependency="Indep" person="Pl1" />
  <tenseForm default="comhshuíodar" tense="Past" dependency="Indep" person="Pl3" />
  <tenseForm default="comhshuíodh" tense="Past" dependency="Indep" person="Auto" />
  <tenseForm default="comhshuigh" tense="Past" dependency="Dep" person="Base" />
  <tenseForm default="comhshuíomar" tense="Past" dependency="Dep" person="Pl1" />
  <tenseForm default="comhshuíodar" tense="Past" dependency="Dep" person="Pl3" />
  <tenseForm default="comhshuíodh" tense="Past" dependency="Dep" person="Auto" />
  <tenseForm default="comhshuíodh" tense="PastCont" dependency="Indep" person="Base" />
  <tenseForm default="comhshuínn" tense="PastCont" dependency="Indep" person="Sg1" />
  <tenseForm default="comhshuiteá" tense="PastCont" dependency="Indep" person="Sg2" />
  <tenseForm default="comhshuímis" tense="PastCont" dependency="Indep" person="Pl1" />
  <tenseForm default="comhshuídís" tense="PastCont" dependency="Indep" person="Pl3" />
  <tenseForm default="comhshuití" tense="PastCont" dependency="Indep" person="Auto" />
  <tenseForm default="comhshuíodh" tense="PastCont" dependency="Dep" person="Base" />
  <tenseForm default="comhshuínn" tense="PastCont" dependency="Dep" person="Sg1" />
  <tenseForm default="comhshuiteá" tense="PastCont" dependency="Dep" person="Sg2" />
  <tenseForm default="comhshuímis" tense="PastCont" dependency="Dep" person="Pl1" />
  <tenseForm default="comhshuídís" tense="PastCont" dependency="Dep" person="Pl3" />
  <tenseForm default="comhshuití" tense="PastCont" dependency="Dep" person="Auto" />
  <tenseForm default="comhshuíonn" tense="PresCont" dependency="Indep" person="Base" />
  <tenseForm default="comhshuím" tense="PresCont" dependency="Indep" person="Sg1" />
  <tenseForm default="comhshuímid" tense="PresCont" dependency="Indep" person="Pl1" />
  <tenseForm default="comhshuitear" tense="PresCont" dependency="Indep" person="Auto" />
  <tenseForm default="comhshuíonn" tense="PresCont" dependency="Dep" person="Base" />
  <tenseForm default="comhshuím" tense="PresCont" dependency="Dep" person="Sg1" />
  <tenseForm default="comhshuímid" tense="PresCont" dependency="Dep" person="Pl1" />
  <tenseForm default="comhshuitear" tense="PresCont" dependency="Dep" person="Auto" />
  <tenseForm default="comhshuífidh" tense="Fut" dependency="Indep" person="Base" />
  <tenseForm default="comhshuífimid" tense="Fut" dependency="Indep" person="Pl1" />
  <tenseForm default="comhshuífear" tense="Fut" dependency="Indep" person="Auto" />
  <tenseForm default="comhshuífidh" tense="Fut" dependency="Dep" person="Base" />
  <tenseForm default="comhshuífimid" tense="Fut" dependency="Dep" person="Pl1" />
  <tenseForm default="comhshuífear" tense="Fut" dependency="Dep" person="Auto" />
  <tenseForm default="comhshuífeadh" tense="Cond" dependency="Indep" person="Base" />
  <tenseForm default="comhshuífinn" tense="Cond" dependency="Indep" person="Sg1" />
  <tenseForm default="comhshuífeá" tense="Cond" dependency="Indep" person="Sg2" />
  <tenseForm default="comhshuífimis" tense="Cond" dependency="Indep" person="Pl1" />
  <tenseForm default="comhshuífidís" tense="Cond" dependency="Indep" person="Pl3" />
  <tenseForm default="comhshuífí" tense="Cond" dependency="Indep" person="Auto" />
  <tenseForm default="comhshuífeadh" tense="Cond" dependency="Dep" person="Base" />
  <tenseForm default="comhshuífinn" tense="Cond" dependency="Dep" person="Sg1" />
  <tenseForm default="comhshuífeá" tense="Cond" dependency="Dep" person="Sg2" />
  <tenseForm default="comhshuífimis" tense="Cond" dependency="Dep" person="Pl1" />
  <tenseForm default="comhshuífidís" tense="Cond" dependency="Dep" person="Pl3" />
  <tenseForm default="comhshuífí" tense="Cond" dependency="Dep" person="Auto" />
  <moodForm default="comhshuíodh" mood="Imper" person="Base" />
  <moodForm default="comhshuím" mood="Imper" person="Sg1" />
  <moodForm default="comhshuigh" mood="Imper" person="Sg2" />
  <moodForm default="comhshuímis" mood="Imper" person="Pl1" />
  <moodForm default="comhshuígí" mood="Imper" person="Pl2" />
  <moodForm default="comhshuídís" mood="Imper" person="Pl3" />
  <moodForm default="comhshuitear" mood="Imper" person="Auto" />
  <moodForm default="comhshuí" mood="Subj" person="Base" />
  <moodForm default="comhshuímid" mood="Subj" person="Pl1" />
  <moodForm default="comhshuitear" mood="Subj" person="Auto" />
</verb>
